# 同一控制下吸收合并

提问人：songchao130533 时间：2011-02-06 16:33:11
现有 4 家公司股权关系如下： A持有B100%的股权，A持有C80%的股权。B持有C20%的股权持有D100%的股权。现B吸收合并C。 按照准则规定“同一控制下的吸收合并中，合并方在合并当期期末比较报表的编制应区别不同的情况，如果合并方在合并当期期末，仅需要编制个别财务报表、不需要编制合并财务报表的，合并方在编制前期比较报表时，无须对以前期间已经编制的比较报表进行调整；如果合并方在合并当期期末需要编制合并财务报表的，在编制前期比较合并财务报表时，应将吸收合并取得的被合并方前期有关财务状况、经营成果及现金流量等并入合并方前期合并财务报表。”
讨论：B公司确实需要编制合并报表，但是B公司合并报表是以控制D为前提的。也就是说 单对C而言，不存在合并会计报表的问题，我们是否还要对以前期间已经编制的比较报表进行调整？

回答人：chenyiwei
回复 楼主 songchao130533 的帖子就你所说的案例背景而言，B吸收合并C的前提是取得原先由A持有的C公司 80 ％股权，因此对B而言，吸收合并构成了同一控制下的企业合并。虽然这在法律形式上是吸收合并，并且吸收合并方B需要编制合并报表是有另外一家子公司D，本身与对C的吸收合并没有直接关系，但我们理解此时在B的合并报表中仍应就其对C的吸收合并事项全面运用同一控制下企业合并的处理原则，对前期比较数据进行重述。 2007 年武钢股份的年报中就有此类实例，可以参考。

提问人：ying0518 时间：2012-12-28 10:02:35
请教陈版，A公司 2012 年 6 月控股合并同一控制下企业B， 2012 年 8 月，将B公司注销，资产注入A公司，A公司无其他控制子公司，在编制年度报表时当如何考虑？ 我理解， 6 月的控股合并和 8 月份的注销时一揽子考虑的交易，因此应当一并作为同一控制下的吸收合并处理，不必在 6 月份按控股合并编制追溯的合并报表然后 8 月份按子公司清算进行会计处理。 还有一个问题，作为同一控制下吸收合并按准则，若无需编制合并报表的，比较报表无需追溯，按当期损益表是不是也从合并日开始合并，合并日之前的损益无需合并？
本案中A公司若按一揽子考虑，在报表中是否应当自 6 月份开始合并B公司损益表？
还是分别作为 2 笔交易处理 6 月份按同一控制下控股合并， 8 月份按子公司清算处理。

回答人：chenyiwei
1 、要注意取得关于“6月的控股合并和 8 月份的注销”是一揽子交易的证据来佐证。 2 、是，合并日之前的损益无需纳入合并方个别报表，如按一揽子交易考虑则被合并方利润表自 6 月起纳入合并。